# 请教陈版主，境外公司股权激励问题

提问人：Euforia 时间：2022-03-03 15:21:13
情况描述：一企业在港股上市，审核已通过，但因为估值不高， 2021 年放弃发行，现准备在国内A股上市，企业在港股时有一期权计划，被激励对像均在境内有业务企业工作服务，股份结算是境外IPO主体，构成集团股份支付，约定是上市后一年内、二年、三年、四年后各行权一部分。由于在港股未发行，现准备回A股上市，IPO主体中的母公司也由境外一公司变为境内的另一个公司，同时企业想把期权转为限制性股票。企业有四个疑问：
一、是否可以延续之前的计划，做迁移，二、延续后股权的授予日价格及公允价值按之前期权时的还是现在的为准，三，如果不能延续，如选择加速行权之前的计划，需一次性把剩余的费用做在当年，如果选择取消是否可以在当年冲减以前的费用。四、境外主体发生的费用包括股份支付，是否需要纳入在新的IPO主体内反映。
我认为：
一、可以延续之前的计划，因为之前期权激励的对像除离职的外都还在新的限制性股票计划中，同时限制性股票较于期权对员工更有利，更符合激励的本质。也可以做到在协议中明确是对之前期权计划的替代。如果可以这样做，是不是期权之前费用还是还是在激励对像所在的公司确认，期权延续后无需做加速行权或取消处理，针对新的限制性股票再做新的股份支付，按现在的授予价格与现在的公允价格差做股份支付。
二、延续后按新的授予价与新的公允价值来确认股份支付，不可以用之前的授予价与公允价值来确认。
三、如不能延续，选择加速行权的话，则一次性确认费用，做为非经。如果取消的话也可以在当年冲减以前的费用，做为经常性损益，因为是没上市成功，视同非市场条件未完成的取消。上市不成功取消期权是否视同非市场条件项目组不确定，这个不像一般的最低收入或利润没达到这种。
四、境外发生的费用如是股份支付，因为是构成集团股份支付，按准则应是先在服务对像所在企业确认一次费用，所以这个费用是在新IPO主体之内的，如是境外主体支付的中介费呢，是否要纳入新IPO合并主体呢，因为此时，之前的境外IPO主体并不在合并内了。
以上理解请陈版主看下是否有误

回答人：chenyiwei
基本赞同你的大多数理解，但要注意：
三、如取消原计划的，则取消股份支付需按加速可行权处理，而不是冲回原先已确认的股份支付费用。
四、境外主体专为境外上市发生的中介费可不纳入境内上市主体。
另外，关于股份支付的转移能否视为对原计划的修改而不是“取消+新授予”，可参考《中审众环研究 2020 》之“问题1-4-35（境外公司期权激励确认的管理费用在回国内A股上市过程中对财务报表的影响）”。